臺灣高雄地方法院刑事判決　　　　　　　　　　　　九十一年度易字第二八四一號
　　公　訴　人　臺灣高雄地方法院檢察署檢察官
　　被　　　告　甲○○
右列被告因傷害案件，經檢察官提起公訴（九十一年度偵字第一六四一八號），本院
判決如左︰
    主  文
甲○○共同傷害人之身體，累犯，處有期徒刑參月，如易科罰金，以參佰元折算壹日
。
    事  實
一、甲○○前曾於民國九十年間犯竊盜罪，經臺灣板橋地方法院判處有期徒刑六月，
    甫於九十一年四月十一日執行完畢。仍不知海改，於民國九十一年六月五日晚間
    九時許，偕同綽號「阿原」等三名姓名年籍均不詳之成年友人，至乙○○所經營
    之高雄市○○○路三九六號順祥汽車材料行，向乙○○催討其先前任職該材料行
    期間之薪資，因乙○○表示應扣除其為客戶修理車輛所生之賠償金，雙方交談不
    歡，遂起爭執，甲○○乃與同往之三名成年友人，基於傷害之犯意聯絡，分持乙○○店內之椅子、汽車排氣管等物，共同毆打乙○○及當時亦再場之黃母丙○○○，致乙○○受有額頭擦傷、左小指擦傷、背部多處紅腫等傷害；丙○○○亦受
    有右眉紅腫及背部紅腫之傷害。
二、案經乙○○、丙○○○訴由高雄市政府警察局三民第一分局移送臺灣高雄地方法
    院檢察署檢察官偵查起訴。
    理  由
一、訊據被告甲○○固坦承偕同三名友人於右揭時地向告訴人乙○○催討薪資，雙方
    互有口角爭執之事實，惟否認有與友人共同毆打告訴人乙○○、丙○○○母子之
    傷害犯行，辯稱：僅與告訴人乙○○起口角爭執，未與友人共同毆打告訴人母子
    云云。經查，被告因告訴人乙○○積欠薪資，於右揭時日偕同三名友人至黃某所
    經營之順祥汽車材料行催討，雙方當時互有爭執之情，除據告訴人等陳明，且為
    被告所坦承，此部分事實洵屬無疑。次查，告訴人等指訴當時遭被告及其偕同到
    場之友人分持其店內椅子、汽車排氣管等物共同毆傷一節，雖為被告所否認，然
    已據告訴人提出當日因前揭傷勢就醫之診斷證明書二紙在卷為憑，且由被告於警
    局初訊時供稱當時在場之「阿原」等友人確有動手毆打告訴人乙○○，黃某亦有
    還手打其友人等語，可知雙方當時非僅生口角爭執爾已，亦互有肢體衝突之事實
    ，應堪肯認，而在場之三名男子，乃被告友人，且係為被告催討薪資之事而同往
    ，已如前述，告訴人與該三名男子並未相識，亦經告訴人陳明在卷，是該三名男
    子若非見被告與告訴人已起肢體衝突，實不可能先行動手毆打告訴人，被告嗣於
    本院審理時改稱伊與在場之友人均未動手毆打告訴人等之陳詞，與其警訊初供不
    符，已難採信，所稱僅有口角爭執，應非事實，參以告訴人二人背部均受有傷勢
    ，此部分顯係遭外力自後加諸所致無疑，渠等身體其他傷勢，亦與指訴遭被告及
    友人分持其店內椅子、汽車排氣管等物毆打所致，要無相違，堪認告訴人之陳述
    ，應為真實可信，被告所辯無非卸責之詞，要無可採。從而，本件被告傷害犯行
    ，事證已臻明確，堪以認定。
二、核被告所為，係犯刑法第二百七十七條第一項之傷害罪。其與姓名年籍不詳之三
    名成年男子，就前揭傷害犯行，互有犯意聯絡與行為分擔，均為共同正犯論。又
    被告一傷害行為，同時侵害告訴人二人之身體法益，觸犯二個傷害罪，為想像競
    合犯，應依刑法第五十五條規定從一傷害罪處斷。再查，被告前曾於九十年間犯
    竊盜罪，經臺灣板橋地方法院判處有期徒刑六月，甫於九十一年四月十一日執行
    完畢等事實，有臺灣高等法院被告全國前案紀錄表、臺灣高雄地方法院檢察署刑
    案資料查註紀錄表在卷可稽，並經被告供稱屬實，是其受有期徒刑之執行完畢後
    ，五年以內再犯本件有期徒刑以上之罪，為累犯，應依刑法第四十七條規定加重
    其刑。審酌被告因薪資問題，即夥同友人共同毆傷告訴人，惡性不輕，犯後亦無
    悔悟之意，前復有上述犯罪前科，素行非佳，及告訴人所受傷勢等一切情狀，量
    處如主文所示之刑，並諭知易科罰金之折算標準。至被告持以毆打告訴人之椅子
    、汽車排氣管等物，係告訴人店內之物，已如前述，既非被告或共犯男子所有，
    爰不併為沒收諭知，附此敘明。
據上論斷，應依刑事訴訟法第二百九十九條第一項前段，刑法第二十八條、第二百七
十七條第一項、第五十五條、第四十七條、第四十一條第一項，罰金罰鍰提高標準條
例第一條前段、第二條，判決如主文。
中      華      民      國    九十一    年      九      月     三十     日
                                    臺灣高雄地方法院刑事第五庭
                                        法  官  陳  淑  卿
右正本證明與原本無異。
如不服本判決，應於送達後十日內，向本院提出上訴狀。
                          書記官  邱  靜  銘
中      華      民      國    九十一    年      九      月     三十     日
附錄本判決論罪之法條全文
刑法第二百七十七條條第一項
傷害人之身體或健康者，處三年以下有期徒刑、拘役或一千元以罰金。
